臺灣高雄地方法院刑事判決　　　　　　　　　　　　　九十二年度重訴字第七八號
　　公　訴　人　臺灣高雄地方法院檢察署檢察官
　　被　　　告　丁○○
　　選任辯護人　蔡吉記
　　　　　　　　戴國石
右列被告因殺人等案件，經檢察官提起公訴（九十二年度偵字第一三二八二號、第一
三六六二號），本院判決如左：
      主  文
丁○○乘他人急迫貸以金錢，而取得與原本顯不相當之重利，處有期徒刑參月；又傷
害人之身體，處有期徒刑肆月；又殺人，處有期徒刑壹拾肆年，褫奪公權捌年。應執
行有期徒刑壹拾肆年伍月，褫奪公權捌年。
      事  實
一、丁○○意圖獲取不法重利，基於乘人急迫貸與金錢而取得與原本顯不相當重利之
    犯意，於民國九十二年六月初某日經由丙○○之介紹，以俗稱「日仔會」之方式
    ，借款新台幣（下同）六萬元予需款急用之洪敏財，於預扣一萬二千元之利息後
    ，洪敏財實際取得款項僅四萬八千元，每日需支付二千元之本息，相當於月息二
    十五分，借款期限為一個月，並由洪敏財簽立與借款同額之本票（丙○○則於本
    票上背書保證）交予丁○○收執擔保，而取得與原本顯不相當之重利。嗣因洪敏
    財未能依約按時還款，致雙方迭有爭執，經丁○○多次催討，洪敏財陸續返還部
    分借款予丁○○後便未再還款，而於同年六月十八日晚間十一時許，洪敏財攜帶
    現金三萬八千元前往丁○○所經營位於高雄縣彌陀鄉○○○路與中華路路口附近
    之「建成檳榔攤」，找丁○○商討還債事宜並欲於還款後索回所簽發之本票，惟
    因丁○○認洪敏財之借款尚未清償完畢，二人見面後在一言不合之情況下，丁○○竟基於傷害人身體之故意，手持木棒與手持鐵椅之洪敏財二人互毆，致洪敏財
    受有前額皮下瘀血０．五×０．四公分、後枕部皮下溢血二×三公分、右手掌皮
    下溢血０．二×０．五公分、左腿皮下溢血七×二公分及右手前臂有木屑刺入、
    左手前手臂與左大腿擦傷之傷害。
二、丁○○與洪敏財於互毆後，當日旋即通知丙○○到場協商處理債務，協商結果為
    洪敏財先償還三萬八千元予丁○○，雙方並約定如洪敏財於五日內還清則返還五
    萬元借款即可，於十日內還清則需還款六萬元，之前洪敏財所償還款項則充作利
    息，然因洪敏財自認已清償借款仍心生不滿，遂於翌日即九十二年六月十九日晚
    間八時許，駕駛車牌號碼ＶＩ—０六六一號自用小客車搭載丙○○並夥同甲○○
    、戊○○二人騎乘機車，共同前往「建成檳榔攤」找丁○○談判，於抵達該檳榔
    攤後因丁○○未在現場，四人即在該檳榔攤附近之海產店聊天，後來得知丁○○
    出現，洪敏財遂將車輛停靠在距離「建成檳榔攤」約四十三．四公尺之中正東路
    路旁並與丙○○坐於車內（洪敏財坐在駕駛座、丙○○則坐於洪敏財旁邊之乘客
    座）等候，甲○○與戊○○二人則在洪敏財車前約十二．七公尺處等候，而丁○○於得悉洪敏財有帶人前來找伊談判後，恐會對其不利，竟萌殺人之犯意，隨手
    自檳榔攤內攜帶一把水果刀（該水果刀並未扣案，然該刀之木製刀鞘長二十一公
    分、寬三．五公分）自車後趨近洪敏財所駕駛車輛之駕駛座車窗旁，適有丁○○
    之友人吳韋進（原名乙○○）自中華路方向走近因與戊○○認識，便走向位於洪
    敏財車前甲○○騎乘機車處與戊○○、甲○○二人聊天，丁○○即趁甲○○、戊○○與吳韋進聊天及洪敏財、丙○○坐在車內未注意其靠近車輛之際，先取下水
    果刀之刀鞘，一言不發靠近該車駕駛座之車窗（該車窗已搖下全部打開）旁，身
    體往車內傾後迅速以右手持水果刀伸入車內朝坐於駕駛座之洪敏財之左胸心臟及
    鼠蹊部等重要部位猛刺五刀，洪敏財被刺後即與丁○○互相拉扯，然因洪敏財坐
    於車內反應不及造成其受有左胸部刀刺傷（傷口打開為六×一一．六公分大小、
    閉合為六．九公分長）深度約十一公分、左下腹部刀傷（傷口打開為四．五×三
    公分大小、閉合為五．九公分長）深度約十公分（上開左胸部刀刺傷，穿過左肺
    至心臟，造成左血胸五○○西西；而左下腹部刀刺傷，穿過左腹肌肉，切斷髂動
    脈及靜脈，直至左下腹腔內，造成骨盤腔出血一五○西西，為主要致死傷口）及
    左上臂外側刀刺傷（傷口打開為三×○．九公分大小、閉合為三．五公分長）深
    度約七公分、右前臂刀刺傷（傷口打開為一．五×○．五公分大小）、右前臂刀
    刺傷（傷口打開為一×○．三公分大小）之傷害，後因甲○○見到丁○○與洪敏
    財在拉扯而大聲叫丁○○放手別再靠近，丁○○即持刀自車後走回建成檳榔攤而
    離開，洪敏財當場則因多重刀刺傷導致大量出血而不治死亡。嗣因坐於駕駛座旁
    之丙○○發現洪敏財流血痛苦呻吟，戊○○、甲○○亦靠近車輛看見洪敏財被殺
    害後，三人即迅速共乘機車離開現場，吳韋進見狀亦走回檳榔攤內，而丁○○於
    洪敏財氣絕身亡後旋即駕車逃離現場，並於離去前將持以行兇之水果刀丟棄在檳
    榔攤後方之排水溝（該刀並未尋獲），丙○○等人於離開現場後即在路上打電話
    報警，經警於同日晚間八時三十五分許，發現洪敏財陳屍於所駕駛之前揭自用小
    客車駕駛座上，而循線查獲上情。
三、案經臺灣高雄地方法院檢察署檢察官相驗後主動簽分偵辦暨高雄縣警察局岡山分
    局報請臺灣高雄地方法院檢察署檢察官偵查起訴。
      理  由
一、右揭貸以被害人洪敏財六萬元以取得與原本顯不相當之重利及持木棒傷害被害人
    之事實，業據被告丁○○於本院審理中供承不諱，核與證人丙○○、吳韋進於警
    詢、偵訊及本院審理中供述之情節相符，且被害人因遭被告毆打，致受有前揭傷
    害，有劉光雄醫院診斷證明書及李明達醫院驗傷診斷書各一紙附卷可稽，堪認被
    告此部分之自白核與事實相符，自可採憑。
二、訊據被告丁○○固坦承於前揭時地持水果刀刺殺被害人洪敏財等情，惟矢口否認
    有何殺人犯意，辯稱：伊當時持水果刀走過去洪敏財駕駛之車窗旁，因在車前之
  甲○○拿出手槍指著伊叫伊不要亂來，伊看到槍害怕，想要離開，但被洪敏財抓
    住右手腕，所以就拿手上之水果刀亂刺洪敏財，伊不知道刀子刺向洪敏財身上何
    部位，亦不清楚刀鞘什麼時候掉下來，伊是在生命受到威脅之情況下，在掙扎中
    才拿刀子刺洪敏財，並非故意云云。
三、經查：
（一）前揭時地被害人洪敏財向被告借款六萬元（預扣利息一萬二千元，實拿四萬八
      千元）後，被害人因未能按時還錢，雙方因此債務糾紛起爭執後互毆，遂駕車
      搭載丙○○並夥同甲○○、戊○○共同騎乘機車前往被告經營之建成檳榔攤找
      被告談判，嗣被告手持水果刀自車後趨近洪敏財所駕車輛之駕駛座旁，以右手
      持刀刺向洪敏財等情，業據被告供承在卷，核與證人丙○○、甲○○、吳韋進
      、戊○○等人證述之情節相符，且被害人係遭被告以刀刺殺死亡之事實，並經
      檢察官會同法醫師及檢驗員勘驗、解剖之結果，認死者洪敏財全身共有五處刀
      刺傷及多處鈍力傷痕跡，五處刀刺傷分別為：左胸部刀刺傷（傷口打開為六×
      一一．六公分大小、閉合為六．九公分長）深度約十一公分、左下腹部刀傷（
      傷口打開為四．五×三公分大小、閉合為五．九公分長）深度約十公分、左上
      臂外側刀刺傷（傷口打開為三×○．九公分大小、閉合為三．五公分長）深度
      約七公分、右前臂刀刺傷（傷口打開為一．五×○．五公分大小）及右前臂刀
      刺傷（傷口打開為一×○．三公分大小）。其中左胸部刀刺傷，穿過左肺至心
      臟，造成左血胸（五○○西西），左下腹部刀刺傷，穿過左腹肌肉，切斷髂動
      脈及靜脈，直至左下腹腔內，造成骨盤腔出血（一五○西西），死者最後因多
      重刀刺傷導致大量出血而死亡之事實，製有勘驗筆錄、相驗屍體證明書、驗斷
      書、解剖紀錄報告、屍體驗斷圖各乙份及解剖照片八幀附卷可憑。另採自被害
      人洪敏財前開自小客車駕駛座椅及前座中間置物櫃上之血跡，經鑑定結果，與
      被害人洪敏財之ＤＮＡ－ＳＴＲ型別相同（該同型別者在台灣地區中國人中分
      布之機率極小，故可研判該血液來自被害人），有內政部警政署刑事警察局刑
      醫字第○九二○一二三三五一號鑑驗書乙份在卷可查，且被告所送驗血液、胃
      內容物檢體經檢驗結果，未發現有含安非他命類、鴉片類、鎮靜安眠藥、農藥
      及一般常見毒藥成分，有法務部調查局調科壹字第○九二○○二四五三八○號
      檢驗通知書可憑，復有高雄縣政府警察局刑警隊鑑識組刑案現場勘查報告表、
      現場圖各一份及現場勘查照片共三十一幀在卷可稽，足認被害人洪敏財係遭被
      告持刀殺害無訛。
（二）案發時被告持水果刀靠近洪敏財所駕駛車輛之駕駛座旁，當時甲○○、戊○○
      站在騎乘之機車旁正與自中華路方向走過來之吳韋進聊天，渠三人之位置在洪
      敏財車輛之前方，並未注意到被告何時持刀靠近洪敏財車輛之駕駛座旁，待甲○○發現被告出現在洪敏財車旁時，被告與洪敏財正在車內拉扯，被告身體並
      已傾斜在車內，半個身體幾乎在車裡，被告爬出來時手上拿著刀子，刀子還在
      滴血，經甲○○大聲制止被告靠近，被告才自車後走回檳榔攤等情，業據證人
      甲○○、戊○○分別於警訊、偵訊及本院審理中證述明確（見九十二年度偵字
      第一三二八二號偵查卷第八九頁、本院九十三年三月五日審判筆錄及同年七月
      十二日勘驗筆錄），又證人即案發時坐在車內洪敏財旁邊之丙○○就當時發生
      情況證稱：「當天洪敏財到我家找我一起要去還被告丁○○的錢，甲○○也到
      我家找我，剛好遇到洪敏財，洪敏財說他欠丁○○錢的情形，甲○○說要幫忙
      向丁○○說利息的問題。剛好丁○○不在，洪敏財打電話給丁○○，我們在建
      成檳榔攤後方等待丁○○，原本要走，後來吳韋進遇到甲○○和戊○○站在車
      子前面跟他們在講話，丁○○從車子後方走過來，洪敏財車子的冷氣壞掉，所
      以都將車窗搖下來，丁○○一過來就跟洪敏財拉扯，都還沒有跟洪敏財講話，
      丁○○與洪敏財拉扯是一瞬間，沒有看到丁○○手上有拿什麼東西，後來有聽
      到甲○○大聲喊叫丁○○離開，丁○○就從車後走至人行道上朝檳榔攤方向走
      去，我看到洪敏財一臉痛苦，摸他身體感覺手濕濕的有血。」等語（見九十二
      年度偵字第一三二八二號偵查卷第八七、八八頁及本院九十三年三月五日審判
      筆錄、同年七月十二日勘驗筆錄）。參以被告自承洪敏財手上並未持任何兇器
      ，伊尚未與洪敏財講話，即透過車窗持刀刺殺洪敏財之情（見本院九十二年八
      月二十二日訊問筆錄），再依現場被告所遺留水果刀之木製刀鞘，距洪敏財車
      輛左後輪斜後方約一．六六公尺，有高雄縣政府警察局刑警隊鑑識組刑案現場
      勘查報告表及現場圖附卷可參，而當時洪敏財車子駕駛座之車窗是開著的，此
      據被告與證人丙○○一致供述在卷，被告既係自車後趨近洪敏財車子之駕駛座
      旁，且地上遺留之刀鞘離車輛左後輪有一．六六公尺之遠，則該刀鞘應非被告
      與洪敏財拉扯中掉下，顯係被告接近洪敏財前即事先取下，是以被告自洪敏財
      車後持刀接近洪敏財，既係事先取下刀鞘，且在尚未與洪敏財交談之情況下，
      即趁甲○○、戊○○、丙○○等人不注意之際，透過車窗持刀刺殺坐在車內之
      洪敏財，足認被告持刀當時應有起意殺害洪敏財之意。
（三）被告雖以當時是甲○○拿槍指著伊會害怕，且手被洪敏財抓住，伊生命受到威
      脅情況才持刀刺洪敏財云云置辯，惟查：
    (1)證人甲○○到庭堅決否認有持手槍指著被告之情事，且證人丙○○、戊○○當
      時確實沒有看見甲○○有持槍之舉，並據渠等一致供述在卷，參以現場除被告
      所遺留在地之刀鞘外，並未扣得任何槍械，有現場勘查報告表在卷可稽，是證
      人甲○○是否有如被告所指之持槍行為，顯有可疑。
    (2)證人吳韋進雖於本院審理時供述：「當時伊與戊○○、甲○○在洪敏財汽車的
      前面講話，甲○○問伊丁○○是那一位，丁○○剛好走到洪敏財車子的旁邊，
      伊與甲○○站的很近在講話，甲○○開口問車子旁邊這位是否位阿嘉，他就拿
      槍遠遠的指向丁○○，伊轉過頭去看丁○○在做什麼，就看到丁○○在車子旁
      邊與車內的洪敏財拉拉扯扯，當時車門並沒有打開，甲○○叫丁○○放手，丁○○就放手。伊跟甲○○講差不多三、四句話，講到債務問題時，這時候甲○○都沒有拿槍出來，伊不知道甲○○從何處掏槍出來，但他問我那是不是阿嘉
      的時後，伊說是之後，他就掏槍出來；伊回頭看，他就指說阿嘉你放手。」云
      云，依證人吳韋進前揭供述，甲○○拿出槍來後就遠遠指向車旁之被告，並立
      即叫被告放手。惟其於偵訊時係供稱：甲○○把槍拿出來是拿在手上，沒有指
      向任何人，只是讓我們看到，伊猜他們是不讓伊接近丁○○；後來丁○○和車
      內的人拉扯的時候，甲○○有用槍比丁○○，叫丁○○把手放開等語（見九十
      二年度偵字第一三二八二號偵查卷第八六頁反面），依證人吳韋進於偵查中所
      述，甲○○拿出槍來後並未立即指向被告，而是拿在手上，顯與其於本院審理
      中供述之情節不符，參以證人吳韋進既係與甲○○在近距離聊天，竟不知甲○○係從何處取出手槍，實不符常理，難認證人吳韋進之供述屬實。
    (3)又證人吳韋進於本院審理中供稱：「甲○○拿槍指向丁○○時我就順勢往後一
      看，就已經看到丁○○與車內的洪敏財已經在拉扯，幾乎是同時，我看到他們
      在拉扯時，甲○○說你還不放手，丁○○就走到路邊去。我無法判斷是先拉扯
      或先掏槍。」等語，且甲○○拿槍指著被告時，沒有靠近，也沒有叫被告不要
      動等情，並據證人吳韋進供述在卷，則其既無法判斷是甲○○先拿槍指著被告
      ，或是被告先與洪敏財拉扯，自無法推斷被告即係在受到甲○○持槍威脅之情
      形下才刺殺洪敏財。又依證人丙○○、戊○○、吳韋進之供述，均一致表示甲○○當時僅有對被告喊叫不要靠近洪敏財，叫被告閃開放手等語，足見甲○○
      當時並無出言恫嚇威脅被告而要對其不利，況參以甲○○有目睹被告身體傾斜
      入車內與洪敏財拉扯，且被告經甲○○大聲制止靠近洪敏財後，被告才停止拉
      扯自車後走回檳榔攤，而其手上所持之刀子還在滴血等情，業經證人甲○○供
      述如前，證人甲○○當時既係要被告放手別靠近洪敏財，顯見當時被告已對洪
      敏財下手並與之拉扯，甲○○才出聲制止被告，由此可見被告持刀刺殺洪敏財
      之行為應在甲○○出言制止之前。再依證人甲○○、丙○○、吳韋進於偵審中
      之供述，被告於與洪敏財拉扯後，係慢慢自車後走回檳榔攤，設若甲○○當時
      係持槍指向被告並要被告放手，則在甲○○親眼目睹被告持刀刺殺同夥洪敏財
      之時，豈有讓被告自車後從容離開之理，又衡情被告如認甲○○持槍要對其不
      利，則在其持刀刺殺洪敏財之後，為免遭受生命威脅，焉有從容走回檳榔攤之
      可能。執此，足認甲○○應無持槍要對被告不利之行為，被告應無受到任何驚
      嚇或威脅，卻仍持刀刺殺車內之洪敏財，並無主張正當防衛或緊急避難之餘地
      ，從而，證人吳韋進前揭所述應係避就及迴護之詞，不足為被告有利之認定。
    (4)又經本院至案發現場實施履勘，依證人甲○○、丙○○之供述，甲○○與戊○○二人係將機車停放在洪敏財車子前方與吳韋進聊天，距離洪敏財之車輛約有
      十二．七公尺遠，核與被告供稱當時甲○○距離伊十公尺左右大致相符（見本
      院九十二年八月二十二日訊問筆錄），並有本院於九十三年七月十二日現場模
      擬測繪圖一紙在卷可稽，而案發當時係晚間，現場雖有路燈，但光線昏暗，業
      據證人即前往現場處理之郭榮坤警員及證人吳韋進分別證述在卷，是依被告與
      甲○○約有十二．七公尺之距離，加上夜間光線較暗，被告如何能清楚判斷甲○○當時即係持槍指向伊？益徵被告辯稱甲○○有持槍指向伊使其生命受到威
      脅，核屬無據。至證人吳韋進雖於本院現場履勘時供稱：當時伊與甲○○、戊○○聊天時，距離洪敏財之車輛僅約有四．八公尺，惟其先前於檢察官偵訊時
      係證稱：伊與甲○○、戊○○站在離車頭還有十至二十公尺左右等語（見九十
      二年度偵字第一三二八二號偵查卷第八六頁反面），其前後所供不一，且與證
      人甲○○、丙○○及被告之供述不符，自無足採。又證人甲○○雖於本院現場
      履勘時指出洪敏財當時車輛停放之位置，並非在查獲當時之停靠位置（距離建
      成檳榔攤約四十三．四公尺），而係在該車左後方約九．三公尺處，然證人郭
      榮坤警員係證述當時據報後前往現場時，洪敏財車輛就停放在該處，且無任何
      證據可以證明洪敏財之車輛事後有被人移動之事實，是證人甲○○關於車輛有
      被移動之供述，自為本院所不採。
    (5)被告持以刺殺死者洪敏財之水果刀，雖經被告丟棄在檳榔攤後方之排水溝而未
      能尋獲，業據被告供明在卷，惟依扣案之木製刀鞘長二十一公分、寬三．五公
      分，有該刀鞘之照片及現場勘查報告表在卷可憑，可見該水果刀至少約有二十
      公分長，如持以刺向人之胸部、腹部等重要身體部位，自足以致人於死，而被
      告為心智正常成熟之成年人，自無不知之理，則其對於持刀刺向被害人洪敏財
      之胸腹等致命部位，足以致被害人於死乙節，即不能謂無認識。查被害人洪敏
      財身受五處刀刺傷，其中一處左胸部刀刺傷（傷口打開為六×一一．六公分大
      小、閉合為六．九公分長）深度達十一公分，另一處左下腹部刀傷（傷口打開
      為四．五×三公分大小、閉合為五．九公分長）深度達十公分，而左胸部刀刺
      傷，穿過左肺至心臟，造成左血胸，左下腹部刀刺傷，穿過左腹肌肉，切斷髂
      動脈及靜脈，直至左下腹腔內，造成骨盤腔出血等情，有前揭解剖紀錄報告及
      照片可稽，上開二處刀刺傷之傷口均大且深，且已深及內臟並切斷動脈，足見
      被告當時持刀行刺用力之猛，其殺意甚堅，顯有致被害人於死之犯意，至為灼
      然，若如被告所述其持刀之右手係被洪敏財抓住，則被告應不可能在右手被控
      制之情形下，仍能持刀猛刺被害人五刀，並造成上開二處深度達十公分以上且
      傷及內臟、切斷動脈之傷口，是以被告所辯其右手被洪敏財抓住於掙扎中才亂
      刺，並無殺人犯意云云，殊無足採。
（四）綜上所述，被告所辯各節，無非避重卸責之詞，不足採信。本案事證明確，被
      告犯行均堪認定。
三、核被告所為，分別係犯刑法第二百七十一條第一項之殺人罪、同法第二百七十七
    條第一項之傷害罪及第三百四十四條之重利罪。公訴意旨雖漏未論列被告犯有重
    利罪名，惟於起訴事實已載明重利之構成要件事實，並經公訴檢察官當庭補充重
    利罪之法條，應認此部分犯行業經起訴，本院自應依法審判。又被告所犯上開殺
    人、傷害、重利罪間，犯意各別，行為互殊，應予分論併罰。爰審酌被告貪圖小
    利，貸予被害人金錢以獲取重利，僅因催討欠款與被害人發生爭執，竟持木棒傷
    害被害人，並於被害人主動尋找其談判時，萌生殺機，罔顧人命，持刀殺害被害
    人，且行兇部位為人體胸、腹等要害，其中左胸部及左下腹部二處刀刺傷，更穿
    過左肺至心臟並切斷動脈，深達十公分以上，造成被害人當場死亡，手段兇殘，
    嚴重危害社會治安，迄今仍未賠償被害人家屬所受無可彌補之損害，惟考量被告
    犯後雖逃離現場，但事後能主動向警方投案，被告與死者係因債務發生爭執，失
    去理智引發殺機，犯後坦承部分犯行，表示悔悟，尚非完全泯滅良知，且刑罰之
  目的在教化，難認被告有與世隔離剝奪生命權或拘禁終身之必要，爰分別量處如
    主文所示之刑，並定其應執行之刑，又依被告所犯殺人罪之性質，危害社會治安
    情節重大，本院認於刑之執行完畢後有褫奪公權之必要，併依刑法第三十七條第
    二項規定宣告褫奪公權八年。至被告所持用以殺人之水果刀乙把，雖係被告所有
    供犯罪所用之物，然業經被告丟棄在建成檳榔攤後方之排水溝，已不知去向，並
    未尋獲扣案，此據被告供承在卷，又被告持以傷害被害人之木棒，並無證據證明
    為被告所有，且亦未扣案，為免將來執行之困難，爰均不予宣告沒收，附此敘明
    。
據上論斷，應依刑事訴訟法第二百九十九條第一項前段、刑法第二百七十一第一項、
第二百七十七條第一項、第三百四十四條、第五十一條第五款、第三十七條第二項、
罰金罰鍰提高標準條例第一條前段，判決如主文。
本案經檢察官詹美玲到庭執行職務。
中      華      民      國    九十三    年      七      月    三十    日
                              臺灣高雄地方法院刑事第八庭
                                  審判長法  官  陳樹村
                                        法  官  林意芳
                              法  官  吳俊龍
右正本證明與原本無異。
如不服本判決，應於判決送達後十日內，向本院提出上訴狀。
                                        書記官  許麗珠
中      華      民      國    九十三    年      八      月      二    日
附錄本案論罪法條：
刑法第二百七十一條
殺人者，處死刑、無期徒刑或十年以上有期徒刑。
前項之未遂犯罰之。
預備犯第一項之罪者，處二年以下有期徒刑。
刑法第二百七十七條
傷害人之身體或健康者，處三年以下有期徒刑、拘役或一千元以下罰金。
犯前項之罪因而致人於死者，處無期徒刑或七年以上有期徒刑；致重傷者，處三年以
上十年以下有期徒刑。
刑法第三百四十四條
乘他人急迫、輕率或無經驗貸以金錢或其他物品，而取得與原本顯不相當之重利者，
處一年以下有期徒刑、拘役或科或併科一千元以下罰金。
